# 关于股份支付的一个疑惑

提问人：jxq425 时间：2016-03-05 16:22:03
请教各位大侠，如果有以下这样的情况，公司A看中了一个团队，如果直接聘用这个团队，假定整个团队的薪水大约 200 万一年。是否可以为了规避这笔费用列支在公司 就先让这个团队先成立一家公司，然后签订股权转让合同，总额 900 万元，分 5 年支付，然后团队的薪水下降到 20 万一年。这样高额的薪资成本就变成了商誉列报在报表上了。
其实两种方式最终的结果都差不多，可是却形成了完全不一样的报表，感觉不是特别合理，但是从准则来说，好像也无从反驳

回答人：chenyiwei
楼上两位的意见都有道理。还有一点：这样的交易安排很可能被认定为一揽子交易，因为一个空壳公司的价值根本不足 900 万；同样这个团队薪酬的市场水平也绝对不止 20 万一年，因此要综合起来作为一个整体来看才具有商业实质。作为一个整体看，实质上就是聘用该团队，每年薪酬 200 万。

提问人：jxq425 时间：2016-03-07 00:27:17
关于业务，可能对于生产企业来说，要整个业务特别困难，但是对于新生的互联网企业就会变得特别容易。只要将一块业务资源转移到这个新成立的公司，即可产生利润，这样业务的问题解决了，商誉的减值问题也解决了

回答人：chenyiwei
如果转入的业务与原来合并形成的商誉没有关联的，则对商誉减值问题并无帮助。否则等于在确认自创的商誉了。